【裁判字號】    95,抗,122
【裁判日期】    950726
【裁判案由】    本票裁定
【裁判全文】
臺灣板橋地方法院民事裁定               95年度抗字第122號
抗  告  人  李奎範即聖恩工程行
相  對  人  聯邦商業銀行股份有限公司
法定代理人  乙○○
代  理  人  甲○○
上列當事人間本票裁定事件，抗告人對於中華民國95年6 月1 日
臺灣板橋地方法院95年度票字第7065號裁定提起抗告，本院合議
庭裁定如下：
    主  文
抗告駁回。
抗告程序費用由抗告人負擔。
    理  由
一、本件抗告意旨略以：(1)相對人並未向抗告人提示付款，且原
    裁定所示本票亦未載到期日，依台灣高等法院86年度抗字第
    1606號裁定之見解，相對人聲請裁定准就本件本票票款為強
    制執行，自不應准許；(2)本案亦未見到系爭本票，根本無從
    確認其形式是否符合要件；(3)原裁定內容顯與事實相違，且
    其利息以年息百分之20計算，是否雙方有另行簽署協議，亦
    未見相對人提出，其非適法，應屬無疑；是原裁定確實顯然
    錯誤，誠難令人甘服，為此提起抗告，請准將原裁定廢棄等
    語。
二、按「本件本票既載明免除作成拒絕證書，則執票人（即再抗
    告人）聲請裁定准予強制執行時，自毋庸提出已為付款提示
    之證據。且本票執票人依票據法第123 條規定向本票發票人
    行使追索權，聲請法院裁定准予強制執行，係屬非訟事件，
    對於此項聲請所為裁定，僅依非訟事件程序，就本票形式上
    之要件是否具備予以審查為已足。相對人尚郁公司等如主張
    再抗告人未為提示，依票據法第124 條準用同法第95條但書
    之規定，應由其負舉證之責」，最高法院著有84年度台抗字
    第22號可參。查本件相對人主張：伊執有抗告人為發票人，
    如原裁定所示之本票1 紙，並免除作成拒絕證書，詎屆期提
    示未獲付款，依票據法第123 條聲請裁定許可強制執行等情
    ，已據提出本票1 紙為證，原裁定予以准許，即無不合。抗
    告人主張相對人未為付款提示，並未舉證以實其說，自無可
    取，又相對人提出之本票，亦載明利息自發票日起按年利率
    20％固定計算，是抗告人指摘本件未見相對人提出本票，原
    裁定即以年息百分之20計算利息云云，尤顯不足採。故本件
    抗告並無理由，應予駁回。
三、據上論結，本件抗告為無理由，依非訟事件法第46條、第21
    條第2 項，民事訴訟法第495 條之1 第1 項、第449 條第1
    項、第78條，裁定如主文。
中    華    民    國    95    年    7     月    26    日
                  民事第二庭  審判長法  官  梁宏哲
                                    法  官  徐福晉
                                    法  官  連士綱
以上正本係照原本作成。
如不服本裁定，僅得於收受本裁定正本送達後10日內，以適用法
規顯有錯誤為理由，向本院提出再抗告狀，（須附繕本1 份及繳
納再抗告裁判費新台幣1,000 元），經本院許可後始可再抗告。
中    華    民    國    95    年    7     月    27    日
                                    書記官  李宏明


司法院資訊處製作；財團法人民間司法改革基金會備份。
